【裁判字號】    95,易,193
【裁判日期】    950523
【裁判案由】    竊盜
【裁判全文】
臺灣屏東地方法院刑事判決               95年度易字第193號
公  訴  人  臺灣屏東地方法院檢察署檢察官
被      告  乙○○
上列被告因竊盜案件，經檢察官提起公訴（95年度速偵字第47號
）及移送併辦（95年度偵字第2143號），被告就被訴事實為有罪
之陳述，經本院裁定行簡式審判程序，判決如下：
    主  文
乙○○連續於夜間侵入住宅竊盜，處有期徒刑捌月。
    事  實
一、乙○○前曾於民國94年間因竊盜案件，經本院以94年度簡字
    第818 號判決判處有期徒刑4 月，緩刑2 年確定。詎其於緩
    刑期間內猶不知悛悔，竟意圖為自己不法之所有，並基於加
    重竊盜之概括犯意，連續為下列竊盜行為：
  (一)乙○○於95年1 月14日凌晨3 時許之夜間，至屏東縣內埔鄉
    ○○村○○路309 號，見戊○○所居住位於該址之住宅大門
    未上鎖，認有機可趁，遂擅自由大門進入該住宅而侵入之，
    ，並在該住宅2 樓竊取戊○○所有置於客廳桌上之行動電話
    1 支。
  (二)乙○○於95年1 月14日凌晨5 時許之夜間，至屏東縣內埔鄉
    ○○村○○路734 號，見丁○○所居住位於該址之建築物（
    三哥牛排館）後門未上鎖，認有機可趁，遂擅自由後門進入
    該建築物而侵入之，並在該牛排館1 樓竊取丁○○所有之收
    銀機1 臺（內有現金新臺幣3,000 元）。
  (三)乙○○於95年3 月13日14時許，至屏東縣內埔鄉○○村○○
    路738 號，見丙○○所居住位於該址之住宅後門未上鎖，認
    有機可趁，遂擅自由後門進入該住宅而侵入之，於在該住宅
    2 樓臥室內打開衣櫃及開啟化妝台抽屜而著手竊取財物之際
    ，適為丙○○發覺報警當場查獲始未得逞。
  (四)乙○○復夥同有犯意聯絡之余清富（經檢察官另案聲請簡易
    判決處刑）於95年3 月12日11時30分許，由余清富駕駛車牌
    號碼3682-MH 號自小客車搭載乙○○，至屏東縣屏東市○○
    街95號，見甲○○所居住位於該址之住宅大門未上鎖，乙○○、余清富遂擅自由大門進入該住宅而侵入之（無故侵入住
    宅部分未據告訴），並在該住宅2 樓之甲○○房間內竊取甲○○所有置於衣櫥內之現金手環2 對、金戒指14只、兒童金
    手鍊4 條、金鎖片7 片、項鍊4 條、金墬子4 件（合計重6
    兩4 錢4 分），得手後，即為返家之甲○○發覺，余清富乃
    將竊得之物藏放在上址隔壁3 樓之供桌下，並與乙○○逃離
    現場，嗣於同日13時15分許，余清富駕駛上開車輛搭載乙○○返回上址，由乙○○再度進入該住宅欲取走上開竊得之物
    ，適為甲○○發覺，乙○○、余清富旋逃離現場，經甲○○
    記下乙○○、余清富所乘車輛之車號後報警處理，始循線查
    獲乙○○、余清富。
二、案經丙○○訴由屏東縣警察局內埔報請臺灣屏東地方法院檢
    察署檢察官偵查起訴，及甲○○訴由屏東縣警察局屏東報請
    臺灣屏東地方法院檢察署檢察官移送併辦。
    理  由
一、本件被告乙○○所犯係死刑、無期徒刑、最輕本刑為3 年以
    上有期徒刑以外之罪，其於準備程序中就被訴事實為有罪之
    陳述，經法官告知簡式審判程序之旨，並聽取檢察官、被告
    之意見後，本院認為適宜由受命法官獨任進行簡式審判程序
    ，合先敘明。
二、上揭事實，業據被告乙○○於警詢時、偵查中及本院審理時
    坦承不諱，核與共犯余清富於警詢時、偵查中供述之情相符
    ，復與被害人戊○○、丁○○、丙○○、甲○○於警詢時指
    述之情節大致相符，並有贓物認領保管單、臺灣屏東地方法
    院檢察署辦案公務電話紀錄表各1 紙及照片13幀在卷足憑，
    堪認被告之自白確與事實相符，本件事證明確，被告之犯行
    洵堪認定。
三、核被告乙○○就事實欄一(一)、(二)之所為，係犯刑法第321 條
    第1 項第1 款之於夜間侵入住宅（有人居住之建築物）竊盜
    罪；其就事實欄一(三)之所為，係犯刑法第320 條第3 項、第
    1 項之普通竊盜未遂罪及第306 條第1 項之侵入住居罪；其
    就事實欄一(四)之所為，係犯刑法第320 條第1 項之普通竊盜
    罪。被告與余清富就事實欄一(四)之普通竊盜犯行，有犯意聯
    絡及行為分擔，應論以共同正犯。被告所為上開於夜間侵入
    住宅竊盜及普通竊盜（含未遂）犯行，時間緊接、所犯係基
    本構成要件相同之罪名，顯係基於概括犯意反覆為之，為連
    續犯，應論以情節較重之於夜間侵入住宅竊盜一罪，並依刑
    法第56條之規定加重其刑；被告所犯普通竊盜罪、侵入住居
    罪間，有方法目的之牽連關係，應從一重罪之普通竊盜罪處
    斷。檢察官雖未就被告所為如事實欄一(四)犯行提起公訴，惟
    此部分之犯行，與原起訴論罪之犯行部分，既具連續犯之裁
    判上一罪關係，本院自得一併審理，併此敘明。爰審酌被告
    正值壯年，不思正途營生，竟貪圖小利而為本件連續竊盜犯
    行，惟犯罪後坦承犯行，態度良好，及其犯罪之目的、手段
    等一切情狀，量處如主文所示之刑，以資懲儆。
四、併案意旨另認被告乙○○於95年3 月12日11時30分許，擅自
    進入甲○○所居住位於屏東縣屏東市○○街95號之住宅，因
    認被告涉犯有刑法第306 條第1 項之侵入住居罪嫌云云。經
    查，公訴意旨認被告此部份所為，係犯刑法第306 條第1 項
    侵入住居罪，依同法第308 條第1 項之規定，須告訴乃論，
    惟被害人甲○○於警詢時僅表明對被告提出竊盜告訴（見屏
    東縣警察局屏東分局屏警分刑字第0950024549號卷第11頁）
    ，是被害人甲○○未對被告所為之侵入住居犯行提出告訴，
    併案意旨容有誤會，本應為不受理之諭知，惟併案意旨認此
    部份犯行與上揭論罪科刑部分，有牽連犯之裁判上一罪關係
    ，爰不另為不受理之諭知，併此敘明。
據上論斷，應依刑事訴訟法第299 條第1 項前段、第273 條之1
第1 項，刑法第28條、第56條、第306 條第1 項、第321 條第1
項第1 款、第55條，判決如主文。
本案經檢察官葉容芳到庭執行職務。
中    華    民    國    95    年    5     月    23    日
                  刑事第五庭    法  官  林家聖
以上正本證明與原本無異。
如不服本判決應於收受本判決送達後10日內向本院提出上訴書狀
，其未敘述上訴理由者，並得於提起上訴後10日內向本院補提理
由書狀（均須按他造當事人之人數附繕本）「切勿逕送上級法院
」
中    華    民    國    95    年    5     月    23    日
                                書記官  莊正彬
附錄本判決論罪科刑法條全文：
刑法第306條第1項
無故侵入他人住宅、建築物或附連圍繞之土地或船艦者，處1 年
以下有期徒刑、拘役或300 元以下罰金。
刑法第320條第1項
意圖為自己或第三人不法之所有，而竊取他人之動產者，為竊盜
罪，處5 年以下有期徒刑、拘役或500 元以下罰金。
刑法第321條第1項第1款
犯竊盜罪而有左列情形之一者，處6 月以上、5 年以下有期徒刑
：
一  於夜間侵入住宅或有人居住之建築物、船艦或隱匿其內而犯
    之者。


司法院資訊處製作；財團法人民間司法改革基金會備份。
